【裁判字號】    95,訴,380
【裁判日期】    970324
【裁判案由】    洗錢防制法
【裁判全文】
臺灣士林地方法院刑事判決               95年度訴字第380號
公  訴  人  臺灣士林地方法院檢察署檢察官
被      告  丁○○
輔  佐  人  丙○○
選任辯護人  鍾耀盛律師
上列被告因詐欺案件，經檢察官提起公訴（95年度偵字第2836號
），本院判決如下：
    主  文
丁○○幫助連續意圖為自己不法之所有，以詐術使人將本人之物
交付，處有期徒刑壹年。減為有期徒刑陸月，如易科罰金，以銀
元參佰元即新臺幣玖佰元折算壹日。
    事  實
一、丁○○明知將本人所有金融機構帳戶提供予不相識之人使用
    ，可能幫助詐欺犯罪者將被害人因受詐欺而匯入該帳戶之金
    錢以現金提領，致被害人或警方僅能查知帳戶名義人，而無
    從追查該詐欺犯罪者及金錢實際流向，仍不違其本意，基於
    幫助詐欺之犯意，於民國94年7月29日上午9時臺灣中小企業
    銀行開始營業後至同日上午10時29分間某時，在不詳地點，
    將其開戶取得如附表所示4 個金融帳戶之存摺、提款卡及密
    碼，全部提供予姓名年籍不詳之詐騙集團成員，供該詐騙集
    團作為存、提、匯款之用，以此方式幫助該詐騙集團向他人
    詐取財物。嗣該詐騙集團成員於附表所示之時間，向附表所
    示之人訛詐財物，經郵局人員報警處理，始循線查悉上情。
二、案經甲○○訴由臺北市政府警察局內湖分局報告臺灣士林地
    方法院檢察署檢察官偵查起訴。
    理  由
壹、程序方面：
一、按被告以外之人於審判外之言詞或書面陳述，除法律有規定
    者外，不得作為證據，刑事訴訟法第159條第1項定有明文，
    此即學理上所稱「傳聞證據排除法則」。又按被告以外之人
    於審判外之陳述，雖不符同法第159條之1至第159條之4之規
    定，而經當事人於審判程序同意作為證據，法院審酌該言詞
    陳述或書面陳述作成時之情況，認為適當者，亦得為證據。
    當事人、代理人或辯護人於法院調查證據時，知有第159 條
    第1項不得為證據之情形，而未於言詞辯論終結前聲明異議
    者，視為有前項之同意，亦為同法第159條之5所明定。立法
    意旨在於傳聞證據未經當事人之反對詰問予以核實，原則上
    先予排除。惟若當事人已放棄反對詰問權，於審判程序中表
    明同意該等傳聞證據作為證據；或於言詞辯論終結前未聲明
    異議，基於尊重當事人對傳聞證據之處分權，及證據資料愈
    豐富，愈有助於真實發見之理念，且強化言詞辯論主義，使
    訴訟程序得以順暢進行，原則上即可承認該傳聞證據之證據
    能力。而揆諸我國刑事訴訟法第159條之5之立法理由，除參
    照前述傳聞證據排除法則之基本法理外，亦參考日本刑事訴
    訟法第326 條之立法例，查日本刑事審判實務之運作，有關
    檢察官及被告均同意作為證據之傳聞書面材料或陳述，可直
    接援引該國刑事訴訟法第326 條作為傳聞例外之法律依據，
    僅在檢察官與被告不同意之情況下，乃須根據其他傳聞例外
    規定俾以斟酌該等書面材料或陳述是否具有證據能力，在當
    事人間無爭執之案件中，傳聞證據基本上均可依據前引規定
    提出於法院使用。據此，我國刑事訴訟法第159條之5之適用
    應可作同上之解釋。本件證人乙○○在警詢時所為之陳述，
    固為被告以外之人在審判外之陳述，屬傳聞證據，惟公訴人
    、被告、輔佐人及辯護人就前開審判外之陳述，均同意採為
    證據（見本院卷第209 頁），而本院審酌該陳述作成時之情
    況，核無違法取證之瑕疵，亦認為以之作為證據為適當，故
    依諸上開規定及說明，證人乙○○於警詢之陳述，依同法第
    159 條之5 規定自有證據能力。
二、又本案所涉及之書證，即卷附之中華郵政股份有限公司臺北
    郵局、臺灣中小企業銀行中山分行（下稱臺灣企銀中山分行
    ）、安泰商業銀行蘆洲分行（下稱安泰銀行蘆洲分行）之函
    文、被告開戶基本資料、歷史交易清單、客戶存提紀錄查詢
    表、財團法人金融聯合徵信中心通報案件紀錄資訊，經審酌
    其作成時之情況，均核與刑事訴訟法第159條之4之規定相符
    ，復查無違背法定程序取得之情形，且公訴人、被告、輔佐
    人及辯護人亦同意採為證據（見本院卷第209至213頁），因
    認賦予其證據適格之地位而得為本案之證據。
貳、實體方面：
一、訊據被告丁○○坦承附表所示之4 個金融帳戶，均係伊所申
    辦，惟矢口否認有何幫助詐欺犯行，辯稱：系爭附表所示4
    個金融帳戶的存摺、提款卡伊一直都是放在機車置物箱內，
    提款卡密碼也寫在存摺內，但不知何時、地遭人全部偷走，
    伊並未提供帳戶供詐騙集團成員使用云云。
二、經查：
（一）本件被害人甲○○、己○○、戊○○、乙○○因受詐騙集
      團成員電話訛詐，而將財物以轉帳、匯款方式轉、匯入被
      告所開戶如附表所示4 個金融帳戶，旋遭詐騙集團成員提
      領之事實，業據證人甲○○、己○○、戊○○於本院審理
      時及證人乙○○於警詢時分別證述綦詳，並有匯款單據、
      前開金融機構之函文（見偵查卷第7 、49、63頁）、歷史
      交易清單及客戶存提紀錄表（見偵查卷第9 至10、35至39
      、52、64頁）、財團法人金融聯合徵信中心通報案件紀錄
      資訊（見偵查卷第26至27頁）等附卷可稽，又附表所示之
      4 個金融帳戶均係被告所申辦，不惟為被告所坦承，且有
      被告開戶資料附卷可憑，（見偵查卷第8 、33至34、43至
      44、50頁及外放之金融機構開戶一覽表）是被害人等因被
      詐騙集團詐騙而將財物匯、轉入被告所有如附表所示4 個
      金融帳戶之情，至為明確。
（二）被告雖以前詞置辯，然查：
  1.依一般生活經驗，於金融機構開戶後只需攜帶提款卡即可辦
    理提款、轉帳，除非確有使用存摺之必要，否則不可能隨身
    攜帶外出，且攜出使用完畢亦會再攜回謹慎收藏保管，殊無
    隨意置於他人隨手可得處所，更無可能將存摺與提款卡及密
    碼同放置一起之理。被告於本院審理時陳稱：伊一直都將附
    表所示之4 個帳戶存摺、提款卡放在機車的置物箱裡面，並
    將提款卡的密碼寫在存摺內，這些存摺、提款卡是伊要去領
    薪水的時候才發現一起被偷，（見本院卷第14頁），是被告
    竟將攸關自己金融機構提、存、匯款重要資料之存摺、提款
    卡及密碼，一同隨意放置於機車置物箱內，而依現今社會機
    車盜竊案件猖獗程度，殊難想像有人會將財物長久放置於機
    車置物箱內，然被告竟反其道而行，以機車置物箱為貯放金
    融帳戶資料之場所，實異於常理。
  2.又詐欺正犯為避免員警自帳戶來源回溯追查出真正身分，乃
    以他人帳戶供作詐得款項出入之帳戶，此為詐欺正犯需利用
    他人帳戶之原因，相應於此，詐欺正犯亦會擔心如使用他人
    遺失帳戶，將時時處於該帳戶被申報掛失止付之風險中，隨
    時有可能因帳戶持有人發現帳戶存摺、金融卡遺失而辦理掛
    失止付，使詐騙集團無法順利提取被害人所匯之款項，甚至
    遭帳戶持有人以辦理補發存摺、變更印鑑、密碼之方式，將
    帳戶內存款提領一空，致其費盡周章所詐得之款項化為烏有
    。故詐欺正犯所使用之帳戶，必須為其所能控制之帳戶，始
    能確保詐得款項。申言之，詐欺正犯絕不可能使用他人遺失
    存摺、印鑑、密碼之帳戶供作詐得款項匯入之帳戶，以免除
    遭真正帳戶持有人提領或掛失之風險。是被告辯稱：系爭帳
    戶係因失竊而遭詐欺集團利用云云，亦有悖於常理，不足採
    信。
  3.另被告於94年7 月22日向內湖文德郵局辦理存摺掛失補發，
    再於94年7 月27日、28日、29日分別向中國信託商業銀行、
    安泰銀行蘆洲分行、臺灣企銀中山分行申辦開戶；其於密集
    時間內申請補發及新開戶，旋即遭詐騙集團管領使用，更足
    證系爭金融帳戶應是被告為圖販賣而密集開戶並加以轉賣。
  4.本件被告固又辯稱無人目擊其有提供金融帳戶存摺、提款卡
    及密碼予詐騙集團使用，然認定犯罪事實所憑之證據，並不
    以直接證據為限，即綜合各種間接證據，本於推理作用，為
    認定犯罪事實之基礎，如無違背一般經驗法則，尚非法所不
    許，最高法院44年臺上字第702 號判例可資參照。本件詐騙
    集團以其帳戶供作詐財存、匯、提款之用，已經公訴人提出
    證據證明，被告對於前開存摺、提款卡如何淪落詐騙集團成
    員手中，又不能提出合理可信之解釋，本諸經驗法則及論理
    法則，自可得出係被告自行提供存摺、提款卡及密碼予詐騙
    集團成員之確信。
  ５‧綜上，被告前揭將存摺、提款卡收藏在機車置物箱內且不
    知何時、地被偷之辯詞，其對自己財物不加聞問、輕忽漠視
    程度，顯有悖於一般智識正常之人處理、保管自己財物帳冊
    之妥善謹慎態度，所辯顯係臨訟杜撰，要難採信。
（三）又於金融機構開設帳戶並請領存摺、金融卡一事，係針對
      個人身分之社會信用而便利資金流通，具有強烈之屬人性
      ，而存摺、提款卡、印章等物，事關個人財產權益之保障
      ，其專有性甚高，一般人均有妥為保管及防止他人任意使
      用之認識，縱因特殊情況偶需交付他人使用，亦必深入瞭
      解用途及合理性始予提供；若該等專有物品如落入不明人
      士手中，極易被利用為與財產有關之犯罪工具，此亦為吾
      人依一般生活認知所易於體察之常識。而有犯罪意圖者，
      非有正當理由，竟徵求他人提供帳戶，客觀上可預見其目
      的係為供某筆資金存入後再行領出之用，且係有意隱瞞其
      資金存入提領之流程並避免行為人身分曝光，吾人本於一
      般生活認知均易於瞭解，媒體復一再報導此等詐騙集團為
      規避查緝而使用他人帳戶以遂行詐欺之不法犯罪態樣。查
      被告自承其教育程度為高職畢業（見本院卷第216 頁），
      為一智慮健全、有社會經驗之成年人，對此自難諉為不知
      。被告既可預見將帳戶交付不熟識之他人使用，將幫助他
      人實施詐欺犯罪，竟仍將其帳戶存摺、提款卡及密碼交付
      來路不明之人，使該人得自其帳戶領取款項，其顯有縱以
      其帳戶實施詐欺犯罪亦不違背其本意之幫助意思至明。
（四）綜上所述，被告明知將存摺、提款卡、提款卡密碼等有關
      個人財產、身分之物品，淪落於不明人士手中，極易被利
      用為與財產有關之犯罪工具，被告竟加以同意，顯然對於
      其所有帳戶作為不法使用，有所認識且並不違背其本意，
      是雖卷內事證並無積極證據證明被告知悉該詐騙集團將如
      何犯罪，但其既對帳戶交付他人使用，可能遭犯罪集團用
      以犯罪有所預見，且不違背本意而為之，應有幫助詐欺取
      財之不確定故意甚明，被告犯行事證明確，應依法論科。
（五）至被告另稱：財團法人金融聯合徵信中心於94年8 月1 日
      已將被告中國信託商業銀行帳戶列為警示帳戶，卻未將被
      告其他銀行帳戶均列為警示帳戶，以致仍有被害人受騙轉
      、匯款，銀行顯有疏失云云。惟查，卷附之行政院金融監
      督管理委員會94年8 月16日金管銀(一)字第09480110 44 號
      函附件「一人有多個金融機構存款帳戶，其中一帳戶經通
      報為警示帳戶，其餘帳戶之通報及控管作業程序」第六點
      規定：『金融機構總行於擷取或收到金融聯合徵信中心之
      「警示帳戶」通報資料後，應即時查證比對金融機構所有
      分支單位是否有「警示帳戶衍生之管制帳戶」，若發現有
      此等帳戶應即予註記，限制存戶使用提款卡、語音轉帳、
      網路轉帳及其他電子支付之轉帳交易（不含臨櫃交易及自
      動扣款轉帳等情形），並循金融機構內部通報系統轉知所
      屬分支單位。……』甚明（見本院卷第90頁），可見本要
      點係規定金融機構總行經通報或查知警示帳戶資料後，對
      於其「所屬分支單位」經查證比對程序，如發現有「警示
      帳戶衍生之管制帳戶」者，始能註記限制帳戶所有人使用
      該帳戶，非謂得對於其他不同金融機構之存款帳戶任意列
      為警示帳戶，且警示帳戶僅限制帳戶所有人或第三人以提
      款卡辦理提款、轉帳、或語音轉帳、網路轉帳等功能，並
      未限制他人再為轉、匯款入該帳戶行為。更何況銀行有無
      疏失，亦僅是被害人向被告求償時銀行是否亦為賠償義務
      人之民事請求問題，與本件被告是否涉犯刑事幫助詐欺犯
      行無所牽涉，被告所述，容有誤會，併此敘明。
三、被告行為後，刑法於94年2 月2 日修正公布，並自95年7 月
    1 日施行，其中刑法第2 條雖經修正，惟其係規範行為後法
    律變更所生新舊法律比較適用之準據法，本身無關行為可罰
    性要件之變更，尚不生比較新舊法之問題，而應逕適用裁判
    時即修正後刑法第2 條規定，為「從舊從輕」之比較，先予
    敘明。經查：
  (一)刑法分則編各罪所定罰金刑之貨幣單位原為銀元，修正前刑
    法第33條第5 款規定：「罰金：1 元（銀元）以上。」，而
    依罰金罰鍰提高標準條例規定，就72年6 月26日前修正之刑
    法部分條文罰金數額提高2 至10倍，其後修正者則不提高倍
    數，並依現行法規所定貨幣單位折算新臺幣條例規定，以銀
    元1 元折算新臺幣3 元；修正後刑法第33條第5 款規定：「
    罰金：新臺幣1,000 元以上，以百元計算之。」，刑法第33
    條第5 款所定罰金貨幣單位經修正為新臺幣後，刑法分則各
    罪所定罰金刑之貨幣單位亦應配合修正為新臺幣，為使刑法
    分則編各罪所定罰金之最高數額與刑法修正前趨於一致，乃
    增訂刑法施行法第1 條之1 ：「中華民國94年1 月7 日刑法
    修正施行後，刑法分則編所定罰金之貨幣單位為新臺幣。94
    年1 月7 日刑法修正時，刑法分則編未修正之條文定有罰金
    者，自94年1 月7 日刑法修正施行後，就其所定數額提高為
    30倍。但72年6 月26日至94年1 月7 日新增或修正之條文，
    就其所定數額提高為3 倍。」從而，刑法分則編各罪所定罰
    金刑之最高數額，於上開規定修正後並無不同，惟修正後刑
    法第33條第5 款所定罰金刑最低數額，較之修正前提高，自
    以修正前刑法第33條第5 款規定有利於被告。
  (二)修正前刑法第41條第1 項前段規定：「犯最重本刑為5 年以
    下有期徒刑以下之刑之罪，而受6 個月以下有期徒刑或拘役
    之宣告，因身體、教育、職業、家庭之關係或其他正當事由
    ，執行顯有困難者，得以1 元以上3 元以下折算1 日，易科
    罰金。」又被告行為時之易科罰金折算標準，95 年5月17日
    修正公布刪除前罰金罰鍰提高標準條例第2 條規定，就其原
    定數額提高為100 倍折算1 日，則本件被告行為時之易科罰
    金折算標準，應以銀元300 元折算1 日，經折算為新臺幣後
    ，應以新臺幣900 元折算1 日。修正後刑法第41 條 第1 項
    前段則規定：「犯最重本刑為5 年以下有期徒刑以下之刑之
    罪，而受6 個月以下有期徒刑或拘役之宣告者，得以新臺幣
    1 千元、2 千元或3 千元折算1 日，易科罰金。」經比較修
    正前後之易科罰金折算標準，以修正前刑法之規定，較有利
    於被告。
  (三)修正後刑法，業已刪除連續犯之規定。故連續數行為而犯同
    一罪名，依修正前刑法第56條規定，應以一罪論，但得加重
    其刑；而依修正後規定，則已無連續犯可資適用，即應將各
    次犯行以數罪併合處罰，上開詐欺犯罪者於本案所為4 次詐
    欺犯罪行為均發生於新法施行之前，所為犯罪時間緊接，均
    係犯構成要件相同之罪名，其等主觀上顯係基於概括犯意所
    為，為連續犯，依修正前刑法第56條規定，論以詐欺既遂一
    罪，較依新法分論以4 次詐欺取財罪之結果，對該等犯罪者
    較為有利，而被告為幫助犯，係從屬於正犯而成立，亦按正
    犯之刑而處罰，自亦對其較為有利。是以適用修正前關於連
    續犯之規定，對被告自係較為有利。
  (四)綜合上述各條文修正前後之比較後，適用修正後之刑法及刑
    法施行法等相關法律規定並未對被告更為有利，揆諸前揭刑
    法第2 條第1 項前段規定，即應適用修正前之刑法第41條第
    1 項前段、第33條第5款、第56條等規定。
  (五)修正前刑法第30條規定：「幫助他人實行犯罪行為者，為幫
    助犯。雖他人不知幫助之情者，亦同。幫助犯之處罰，得按
    正犯之刑減輕之。」，而修正後之刑法第30條則規定：「幫
    助他人犯罪者，為從犯。雖他人不知幫助之情者，亦同。從
    犯之處罰，得按正犯之刑減輕之。」，觀諸修正前後幫助犯
    之規定，僅有文字之修正，無關成立幫助犯內容之實質之變
    更，非屬科刑規範事項之變更，自非法律之變更，應逕行適
    用修正後之規定。
  (六)又本件被告所犯刑法第339 條第1 項之罪，有罰金刑之規定
    ，且自24年7月1日公布施行後，即未再修正，然按刑法罰金
    刑部分，於被告行為後，刑法施行法增訂第1之1條，於95年
    6月14日公布，並於同年7月1 日施行；該條規定考其立法理
    由，係為因應94年2月2日修正公布、95年7月1日施行之刑法
    施行後，依刑法總則第33條第5 款規定，罰金貨幣單位已改
    為新臺幣，是以分則編各罪所定罰金之貨幣單位，自應配合
    上開規定修正，為使罰金數額趨於一致，避免衍生新舊法比
    較適用問題，以緩和實務適用法律之衝擊，於不變動罰金數
    額之前提下，而為制定（前揭條文立法意旨參照），換言之
    ，刑法施行法第1之1條係在替代罰金罰鍰提高標準條例部分
    條文，與適用罰金罰鍰提高標準條例之結果相同，對於被告
    而言並不發生有利或不利之問題，僅係將貨幣單位由銀元改
    為新臺幣，並非法律變更刑度之條文，當無須就新舊法比較
    適用（95年12月13日臺灣高等法院暨所屬法院95年法律座談
    會刑事類提案第17號法律問題研討結果參照），附此敘明。
四、核被告所為，係犯刑法第30條第1 項、第339 條第1 項之幫
    助詐欺取財罪（起訴書原記載被告係涉嫌違反洗錢防制法而
    犯該法第9條第1項、刑法第30條第1 項之幫助洗錢罪，嗣經
    公訴人於本院行準備程序中變更適用法條為刑法第339 條第
    1項、第30條第1項之幫助詐欺取財罪）。被告對詐欺正犯提
    供帳戶資以助力，但並未參與詐欺犯罪行為之實行，應屬幫
    助他人實行犯罪行為，為幫助犯，爰依刑法第30條第2 項規
    定減輕其刑。又本件實行詐欺犯罪者，先後4 次詐欺取財犯
    行，時間緊接，犯罪構成要件相同，顯係基於概括犯意為之
    ，應依修正前刑法第56條連續犯之規定論以連續詐欺取財一
    罪，惟遍觀全卷，既無證據證明被告究係一次提供或分次提
    供帳戶存摺、提款卡予詐騙集團成員，則應認被告係以一行
    為1 次交付4 個金融帳戶存摺、提款卡予詐騙集團成員，以
    符「事實不明，利益歸於被告」之原則，故被告以一行為，
    同時提供上開4 本帳戶予本件實行詐欺犯罪者之行為，僅構
    成幫助連續詐欺取財罪一罪。爰審酌被告為本件犯行時年近
    30 歲 ，又有社會工作經驗，智慮健全，猶故犯本件幫助詐
    欺犯行，且證據昭彰，卻仍矢口否認，飾詞強辯，顯無悔悟
    之心，犯後態度不佳，而其提供帳戶予他人使用，所為影響
    社會正常交易安全，增加被害人尋求救濟之困難，並使犯罪
    之追查趨於複雜，助長詐欺犯罪氣焰，暨其犯罪之動機、目
    的、手段、生活狀況、品行、智識程度等一切情狀，量處如
    主文所示之刑。又被告犯罪時間在96年4 月24日以前，所犯
    雖屬中華民國96年罪犯減刑條例第3 條第1 項第15款所列之
    詐欺罪，惟所宣告之刑未逾有期徒刑1 年6 月，爰依同條例
    第2條 第1 項第3 款，減其宣告刑二分之一，並依同條例第
    9 條規定，諭知易科罰金折算之標準。至被告所有之如附表
    所示之帳戶存摺及提款卡等物，雖係被告供幫助詐騙集團不
    詳成員實行詐欺犯罪所用之物，然未經扣案，迄今仍未取回
    ，復非義務沒收之物，爰不另為沒收之諭知，附此敘明。
據上論斷，應依刑事訴訟法第299 條第1 項前段，刑法第2 條第
1 項前段、刑法第339 條第1 項、第30條第2 項、修正前刑法第
56 條 、第41條第1 項前段，刑法施行法第1 條之1 ，修正前罰
金罰鍰提高標準條例第2 條，現行法規所定貨幣單位折算新台幣
條例第2 條，中華民國96年罪犯減刑條例第2 條第1 項第3 款、
第7條 、第9 條，判決如主文。
本案經檢察官翁偉倫到庭執行職務。
中    華    民    國    97    年    3    月    24    日
          刑事第一庭  審判長法  官  洪英花
                            法  官  雷雯華
                            法  官  賴邦元
以上正本證明與原本無異。
如不服本判決，應於收受送達後10日內向本院提出上訴書狀，其
未敘述上訴理由者，應於上訴期間屆滿後20日內向本院補提理由
書狀（均須按他造當事人之人數附繕本）。
                            書記官  游育慈
中    華    民    國    97    年    3     月    24    日
附錄本案論罪科刑法條之依據：
中華民國刑法第339條
（普通詐欺罪）
意圖為自己或第三人不法之所有，以詐術使人將本人或第三人之
物交付者，處5年以下有期徒刑、拘役或科或併科1千元以下罰金
。
以前項方法得財產上不法之利益或使第三人得之者，亦同。
前二項之未遂犯罰之。
附表:
 ┌──┬───┬─────────────┬─────────────┐
 │編號│戶  名│  銀    行    帳    號    │      被害人遭詐騙過程    │
 ├──┼───┼─────────────┼─────────────┤
 │一  │丁○○│安泰商業銀行蘆洲分行      │94年7月29日10時29 分許，在│
 │    │      │帳號：00000000000000號    │報紙上刊登欲徵家庭代工，經│
 │    │      │開戶日期：94年7月28日     │乙○○以電話回撥後，繼向林│
 │    │      │                          │香君佯稱：須先匯運輸物品之│
 │    │      │                          │費用，致乙○○陷於錯誤，至│
 │    │      │                          │就近自動櫃員機，依指示匯款│
 │    │      │                          │新臺幣（下同）4萬5000 元至│
 │    │      │                          │前開帳戶。                │
 ├──┼───┼─────────────┼─────────────┤
 │二  │丁○○│內湖文德郵局              │94年7月29日15時55 分許，以│
 │    │      │帳號：00000000000000號    │電話向甲○○佯稱：伊信用卡│
 │    │      │開戶日期：86年間，另於94年│遭盜刷，須依指示為止付之動│
 │    │      │7月22日掛失補發存摺       │作，致甲○○陷於錯誤，依指│
 │    │      │                          │示匯款30萬元至前開帳戶。  │
 ├──┼───┼─────────────┼─────────────┤
 │三  │丁○○│中國信託商業銀行蘆洲分行  │94年7月30日11時18 分許，以│
 │    │      │帳號：0000000000000000000 │電話向戊○○佯稱：伊信用卡│
 │    │      │      號                  │尚未繳款，須依指示至就近自│
 │    │      │開戶日期：94年7月27日     │動櫃員機查證，致戊○○陷於│
 │    │      │                          │錯誤，依指示匯款3 萬元至前│
 │    │      │                          │開帳戶。                  │
 ├──┼───┼─────────────┼─────────────┤
 │四  │丁○○│臺灣中小企業銀行中山分行  │94年8月18日13時5分許，以電│
 │    │      │帳號：00000000000號       │話向己○○佯稱：伊抽中大獎│
 │    │      │開戶日期：94年7月29日     │，惟須捐款予慈善團體，致楊│
 │    │      │                          │春典陷於錯誤，依指示匯款 6│
 │    │      │                          │萬2000元至前開帳戶。      │
 └──┴───┴─────────────┴─────────────┘


司法院資訊處製作；財團法人民間司法改革基金會備份。
